【裁判字號】    97,交聲,722
【裁判日期】    970530
【裁判案由】    交管條例聲異
【裁判全文】
臺灣板橋地方法院交通事件裁定         97年度交聲字第722號
原處分機關  交通部公路總局臺北區監理所
異  議  人
即受處分人  甲○○
上列異議人即受處分人因違反道路交通管理處罰條例案件，對於
交通部公路總局臺北區監理所中華民國97年3 月24日以北監自裁
字裁40-A04WR5574號所為之處分（原舉發案號：臺北市政府警察
局97年3 月3 日掌電字第A04WR5574 號）聲明異議，本院裁定如
下：
    主  文
異議駁回。
    理  由
一、原處分意旨略以：本件原處分機關係以受處分人即異議人甲
    ○○於民國（下同）97年3 月3 日11時46分許，將所有車牌
    號碼S9-5605 號自用小客車，停放於臺北市○○街204 號，
    因「在設有禁止使車標線之處所停車」之違規行為，由臺北
    市政府警察局交通警察大隊執勤員警拍照取證後，以異議人
    違反道路交通管理處罰條例第56條第1 項第4 款之規定，以
    臺北市政府警察局97年3 月3 日掌電字第A04WR5574 號舉發
    通知單逕行舉發，嗣異議人不服於同日向原舉發機關提出申
    訴，並經原舉發機關函轉臺北市交通管制工程處查處無誤後
    ，原處分機關爰依道路交通管理處罰條例第56條第1 項第4
    款之規定，裁處罰鍰新臺幣（下同）900 元。
二、聲明異議意旨略以：（一）伊所停放車輛之右側標示牌非常
    不明顯，伊即以視線所及對側路燈上告示牌規定（16：00～
    24：00）禁止停車來判斷，左右兩側禁止停車時段不同，同
    一道路兩種標準，即顯當初規劃周邊交通標線有欠考量之處
    ，並有誘導駕駛人誤停遭罰款之虞。（二）另右側告示牌在
    店家遮雨棚下方，標誌不清楚，容易使人用對向標誌牌判斷
    誤停。（三）另伊車輛停放處有一鐵皮小型結構物，員警及
    拖吊人員卻無視該結構物存在，這難道是所謂「以道路交通
    法令及整體交通安全為任據及考量」的結果嗎？爰依法請求
    撤銷原處分及重新檢討該路段交通標線及標誌設置規則。
三、按汽車駕駛人停車時，在設有禁止停車標誌、標線之處所停
    車時，處600 元以上1,200 元以下罰鍰，道路交通管理處罰
    條例第56條第1 項第4 款定有明文。
四、經查：
（一）異議人即受處分人甲○○於上揭時、地，將所有車牌號碼
      S9-5605 號自用小客車，停放於臺北市○○街204 號，因
      「在設有禁止使車標線之處所停車」之違規行為，由臺北
      市政府警察局交通警察大隊執勤員警拍照取證後，以異議
      人違反道路交通管理處罰條例第56條第1 項第4 款之規定
      ，以臺北市政府警察局97年3 月3 日掌電字第A04WR5574
      號舉發通知單逕行舉發，嗣異議人不服於同日向原舉發機
      關提出申訴，並經原舉發機關函轉臺北市交通管制工程處
      查處無誤後，原處分機關爰依道路交通管理處罰條例第56
      條第1 項第4 款之規定，裁處罰鍰900 元等情，為異議人
      所不否認，並有上開舉發通知單、裁決書、採證照片4 紙
      、臺北市政府警察局交通警察大隊97年3 月13日北市警交
      大執字第09731159100 號書函、臺北市交通管制工程處97
      年3 月25日北市交工規字第09731206300 號書函各1 紙附
      卷可稽。
（二）異議人雖以前詞置辨，然詳細觀察卷附之違規現場採證照
      片內容，異議人所有之前開車輛停放位置確有設置有限時
      段（禁止）停車標誌牌，該標誌明顯、清晰，並無被店家
      之遮雨棚遮掩，一般用路人及駕駛人駕車行至該處停車時
      ，即可明顯察覺該有限時段（禁止）停車標誌牌。雖異議
      人另以伊停車之位置兩側皆係黃線，惟禁止停車時段不同
      ，使人誤判以為可以停車云云置辯，惟亦經臺北市交通管
      制工程處函覆異議人，其內容為「廣洲街（梧洲街至環河
      南路）禁停管制措施，係考量車輛通行、停車、學童通行
      及商家營業等需求所規劃，故該路段兩側採取不同管制措
      施，以符合當地需求。本處已於該路段兩側適當地點分別
      設置標誌牌面，以提醒用路人注意。」等語明確，此亦有
      臺北市交通管制工程處97年3 月25日北市交工規字第0973
      1206300 號書函1 紙在卷可憑。
（三）至於異議人所停放車輛之違規地點，縱該路段兩側之禁止
      停車之限制時段不同屬實，惟此係經主管機關依職權，並
      考量車輛通行、停車、學童通行及商家營業等需求所規劃
      ，故該路段兩側採取不同管制措施，以符合當地需求所為
      之行政裁量，原則上非法院所得涉入，異議人尚不得以違
      規路段之左右兩側規定不同，即得恣意違反交通規則，異
      議人自不得以此解免行政責任，附此敘明。又異議人以應
      重新檢討該路段交通標線及標誌設置規定之事，係該路段
      之主管機關的基於行政目的、行政政策及預算等全盤考量
      後，依其職權所為的行政行為，此要非法院所得涉入事項
      ，併此敘明。
五、綜上，異議人在設有禁止停車標線之處所停車之違規事實，
    既可認定。原處分機關即交通部公路總局臺北區○○○○○
    道路交通管理處罰條例第56條第1 項第4 款及違反道路交通
    管理事件統一裁罰基準表規定，裁處罰鍰新臺幣900 元，即
    無任何違誤，自應予維持。本件異議為無理由，應予駁回。
六、據上論斷，應依道路交通管理處罰條例第87條第2 項，道路
    交通案件處理辦法第19條，裁定如主文。
中    華    民    國    97    年    5     月    30    日
                  交通法庭      法  官  吳幸娥
以上正本證明與原本無異
如不服本裁定應於送達後5日內向本院提出抗告狀
                                書記官  陳靜怡
中    華    民    國    97    年    5     月    30    日


司法院資訊處製作；財團法人民間司法改革基金會備份。
